【裁判字號】    91,易,2662
【裁判日期】    920109
【裁判案由】    竊盜
【裁判全文】
臺灣板橋地方法院刑事判決                        九十一年度易字第二六六二號
    公  訴  人  臺灣板橋地方法院檢察署檢察官
    被      告  丙○○  男  四.
    選任辯護人  曹依立律師
右列被告因竊盜案件，經檢察官提起公訴（九十一年度偵字第一一二九四號），本院
判決如左：
    主  文
丙○○攜帶兇器，踰越門扇竊盜，處有期徒刑壹年。
螺絲起子伍把、尖嘴鉗壹支、手套陸雙均沒收。
    事  實
一、丙○○基於意圖為自己不法所有，於民國九十一年六月二十四日上午十一時三十
    分許，持其所有，客觀上得對他人生命、身體、安全構成威脅之螺絲起子五把、
    尖嘴鉗一支、手套一雙等物，以踰越大門之方式，侵入乙○○所居住，位於台北
    縣中和市○○路五十巷一之三號四樓之住宅後（侵入住宅部分未據告訴），竊取
    乙○○所有，置於上開住處之新版新台幣千元紙鈔十六張、新版新台幣百元紙鈔
    二十三張、舊版新台幣五百元紙鈔十一張、舊版新台幣一百元（紅色版）紙鈔三
    十九張、舊版新台幣一百元（綠色版）紙鈔五十六張、舊版新台幣五十元紙鈔一
    張、舊版新台幣十元紙鈔四張、五十元硬幣四十二枚、十元硬幣一百七十三枚、
    五元硬幣四十枚、一元硬幣六十七枚、女用勞力士手錶一只得，得手後離去之際
    ，因有物遺留未取折返現場，由於行跡可疑，為台北縣政府警察局中和分局安平
    派出所警員甲○○及乙○○在中和市○○路五十巷一號四樓當場逮獲，並在丙○
    ○騎乘之車號ＮＲＨ－一八三號重型機車之置物箱內查扣乙○○遭竊之前開新舊
    版紙鈔、硬幣及女用勞力士手錶一只、在座墊下查扣得犯罪用之螺絲起子五支、
    尖嘴鉗一支、手套五雙，及於丙○○褲子後口袋查得手套一雙。
二、案經台北縣政府警察局中和分局報請台灣板橋地方法院檢察署檢察官偵查起訴。
    理  由
一、訊據被告丙○○固坦承於右揭時地為警查獲等情不諱，惟矢口否認有何竊盜犯行
    ，辯稱：查獲之新舊紙鈔係查獲當日，在台北縣中和市四號公園向不詳男子以一
    萬元買得，而女用手錶係伊要求該男子送予；而螺絲起子、尖嘴鉗及手套等物係
    伊從事換修車子使用云云。惟查：（一）被告右開犯行，業據被害人乙○○於警
    偵訊及本院審理時指證綦詳，（二）且查獲之舊版新台幣十元紙鈔四張（編號
    LU523668EQ、LU523669EQ、LU523670EQ、LU523671EQ），與尚未遭竊遺留在被害
    人住處之編號LU523667EQ係先後連號，此有紙鈔影本四張及警員甲○○案件偵查
    書一紙、檢察官電話紀錄一紙在卷可稽，顯見查扣之該四張紙鈔係源自被害人住
    處；（三）又被告辯以扣案紙鈔係以一萬元之代價向不詳姓名之人買得，惟衡情
    扣案紙鈔面額已超過一萬元，且舊鈔另具紀錄價值，實值較其面額為高，被告辯
    以以一萬元價格買回，與常情未合，不足採信；（四）再經在被告身上查獲手抄
    之小紙條上載明包括本案犯罪地點之如下地址：
    (1)中和市○○路九十三巷二弄八號、(2)中和市○○路七十九巷三十七弄十四號五
      樓、(3)中和市○○路七十九巷三十一號、(4)永和市○○街三十七巷四號三樓、
      (5)永和市○○街三十五巷六號四樓、(6)永和市○○街三十五巷二號四樓，雖被
      告辯以該址係其日前曾探詢過出租房屋之事云云。惟經查上開各址之現住居人
      ，其等均未有將房屋出租或出售、然卻均曾遭竊過一節，此有住戶藍邱月梅、
      劉昌文、黃陳梅芳、許宏光、李玉旻、張華陽之警訊筆錄附卷可參，是該手抄
      小紙條是否為被告行竊目標之記載，尚非無疑。綜上查證，被告本件竊犯行
      甚為明確，其所辯顯為卸責之詞，不足採信，被告犯行洵堪認定。
二、查螺絲起子及尖嘴鉗為鐵質器具，客觀上對於人體具有殺傷力，被告持以行竊，
    核被告所為，係犯刑法第三百二十一條第一項第二款、第三款之加重竊盜罪。爰
    審酌被告之犯罪動機、目的、手段及犯後態度等一切情狀，量處如主文所示之刑
    ，以示懲儆。末查扣案之螺絲起子五把、尖嘴鉗一支及手套一雙，為被告所有供
    犯罪所用，另被告所有、之手套五雙，為預備供犯罪所用之物，均應依法宣告沒
    收，併此明。
據上論斷，應依刑事訴訟法第二百九十九條第一項前段，刑法第三百二十一條第一項
第二款、第三款、第三十八條第一項第二款，判判決如主文。
本案經檢察官謝宗甫到庭執行職務
中      華      民      國    九十二    年      一      月      九      日
                                  臺灣板橋地方法院刑事第一庭
                                      法  官    胡  堅  勤
右正本證明與原本無異。
如不服本判決，應於判決送達後十日內，向本院提出上訴狀。
                                      書記官    劉  文  美
中      華      民      國    九十二    年      一      月      九      日
附錄本案所犯法條全文
中華民國刑法第三百二十一條
犯竊盜罪而有左列情形之一者，處六月以上、五年以下有期徒刑：
一  於夜間侵入住宅或有人居住之建築物、船艦或隱匿其內而犯之者。
二  毀越門扇、牆垣或其他安全設備而犯之者。
三  攜帶兇器而犯之者。
四  結夥三人以上而犯之者。
五  乘火災、水災或其他災害之際而犯之者。
六  在車站或埠頭而犯之者。
前項之未遂犯罰之。


司法院資訊處製作；財團法人民間司法改革基金會備份。
